【裁判字號】    99,訴,265
【裁判日期】    991112
【裁判案由】    違反毒品危害防制條例
【裁判全文】
臺灣屏東地方法院刑事判決               99年度訴字第265號
公  訴  人  臺灣屏東地方法院檢察署檢察官
被      告  許裕隆
選任辯護人  李靜怡律師
被      告  潘風景
選任辯護人  方春意律師
被      告  張靜宜
指定辯護人  孫智仁律師
上列被告因違反毒品危害防制條例等案件，經檢察官提起公訴（
98年度偵字第2272、7043號，99年度偵字第754 號），本院判決
如下：
    主  文
許裕隆犯如附表一所示之罪，各處如附表一所示之刑。應執行有
期徒刑玖年。附表二扣案物1.沒收銷燬之。附表二扣案物2.～8.
均沒收。未扣案行動電話（含SIM 卡：0000000000號壹張）壹支
沒收，如全部或一部不能沒收時，與潘風景連帶追徵價額。未扣
案販賣毒品所得新臺幣萬玖仟柒佰元沒收（其中新臺幣仟伍
佰元與潘風景連帶沒收；其中新臺幣壹仟元與張靜宜連帶沒收）
，如全部或一部不能沒收時，以其財產抵償之（其中新臺幣仟
伍佰元與潘風景連帶抵償；其中新臺幣壹仟元與張靜宜連帶抵償
）。
潘風景共同販賣第二級毒品（附表一編號20），處有期徒刑年
拾月。附表二扣案物2.～4.、7.、8.均沒收。未扣案行動電話（
含SIM 卡：0000000000號壹張）壹支沒收，如全部或一部不能沒
收時，與許裕隆連帶追徵價額。未扣案販賣毒品所得新臺幣仟
伍佰元與許裕隆連帶沒收，如全部或一部不能沒收時，以其等財
產連帶抵償之。
張靜宜犯如附表一編號25、29所示之罪，各處如附表一編號25、
29所示之刑。應執行有期徒刑肆年。附表二扣案物1.沒收銷燬之
。附表二扣案物2.～8.均沒收。未扣案販賣毒品所得新臺幣壹仟
元與許裕隆連帶沒收，如全部或一部不能沒收時，以其等財產連
帶抵償之。
許裕隆、張靜宜其餘被訴部分均無罪。
    事  實
一、許裕隆前於民國94年間，因施用毒品案件，經本院以94年度
    簡字第531 號判處有期徒刑5 月確定，並於94年7 月15日執
    行完畢。詎仍不知悔改，其與潘風景、張靜宜均知甲基安非
    他命（Methamphetamine ）業已公告列為毒品危害防制條例
    之第二級毒品，不得持有、販賣，竟基於意圖營利販賣第二
    級毒品之犯意，分別於附表一所示時間、地點，以各該編號
    所示交易內容、買賣對象，販賣甲基安非他命得逞（其中附
    表一編號20係許裕隆與潘風景共同所為，附表一編號25、29
    係許裕隆與張靜宜共同所為）。嗣於98年3 月23日，為警執
    行搜索查獲許裕隆、張靜宜，並扣得附表二所示之物，再循
    線查獲潘風景（起訴書所載內容與卷證不符部分以及本件罪
    數關係，均經公訴人當庭更正、補充）。
二、案經內政部警政署保安警察第三總隊第二大隊報告暨臺灣屏
    東地方法院檢察署檢察官主動檢舉後偵查起訴。
    理  由
甲、有罪部分
壹、證據之證據能力
一、被告以外之人於偵查中向檢察官所為陳述，依刑事訴訟法第
    159 條之1 第2 項明文規定原則上得為證據。查附表卷證所
    示證人於偵查中在檢察官面前具結證述者，被告3 人及其等
    辯護人均未抗辯該審判外陳述有何顯不可信之情況，亦未請
    求行使詰問權，依前開法條規定，當有證據能力。
二、按被告以外之人於審判外之陳述，雖不符刑事訴訟法第159
    條之1 至之4 等規定，惟經當事人於審判程序同意作為證據
    ，法院審酌該言詞陳述或書面陳述作成時之情況，認為適當
    者，亦得為證據，刑事訴訟法第159 條之5 第1 項定有明文
    。本件當事人、辯護人對附表卷證所示證人於警詢時所為陳
    述，均同意具證據能力（見本院卷第110 頁），本院審酌上
    開證據作成時，並無不當取得之情形，認以之作為本案證據
    亦屬適當，故依法皆有證據能力。
貳、實體方面
一、上揭犯罪事實，業據被告3 人於本院審理中全數坦承不諱（
    見本院卷第70頁、第86頁反面、第109 頁反面），並有各該
    附表編號所示人證、物證可資佐證。堪認其等之自白與事實
    相符，洵足採信。又被告許裕隆既承每次銷售毒品約有一成
    之轉手獲利（見本院卷第109 頁反面），被告潘風景、張靜
    宜亦同認知悉被告許裕隆乃從事販毒（見本院卷第70頁、第
    86頁反面），是被告3 人俱有販賣毒品藉以營利之意圖甚明
    ；另所謂營利祇須有營利之意思，不以業經獲利為限，販賣
    之既未遂，以標的物交付與否為準（司法院院解字第3766號
    解釋、最高法院89年度台上字第2798號判決意旨參照），故
    附表一編號22部分既係出於營利而進行毒品交易，縱嗣後未
    得款獲利，然毒品業經交付（詳附表卷證所示），猶無礙於
    販賣既遂之認定，一併敘明。末按參與犯罪構成要件之行為
    者，無論主觀上係以自己犯罪或幫助他人犯罪之意思，均屬
    正犯（最高法院27年上字第1333號判例意旨參照）；本件被
    告潘風景、張靜宜明知被告許裕隆從事毒品交易，詎仍參與
    販賣構成要件之「交付毒品」行為（詳附表卷證所示），自
    應論以共同正犯無疑（最高法院98年度台上字第1062號判決
    意旨參照），是被告潘風景、張靜宜之辯護人為之辯稱：其
    等至多僅有幫助之犯意，尚非共同正犯云云（見本院卷第70
    、87頁），顯有誤會，附此敘明。綜合上述，被告3 人所為
    犯行皆屬罪證明確，應依法論科。
二、按行為後法律有變更者，適用行為時之法律，但行為後之法
    律有利於行為人者，適用最有利於行為人之法律，刑法第2
    條第1項定有明文。查毒品危害防制條例業於98年5月20日修
    正公布、同年月22日發生效力（司法院98年6 月29日院台廳
    刑一字第0980014643號函釋亦同此見解），而被告3 人所為
    販賣第二級毒品罪之刑責，依其等行為時該條例第4條第2項
    係規定「無期徒刑或7年以上有期徒刑，得併科新臺幣700萬
    元以下罰金」，惟修正後已將罰金刑之法定刑提高為「新臺
    幣1000萬元」，是比較新舊法結果並無對被告3 人較為有利
    ，故依刑法第2 條第1 項前段，本件應適用其等行為時即98
    年5 月20日修正公布前之法律論處。
三、按甲基安非他命係毒品危害防制條例第2 條第2 項第2 款所
    定第二級毒品。核被告3 人所為，均係犯修正前毒品危害防
    制條例第4 條第2 項之販賣第二級毒品罪。關於附表一編號
    20部分，被告許裕隆、潘風景有犯意聯絡和行為分擔，關於
    附表一編號25、29部分，被告許裕隆、張靜宜有犯意聯絡和
    行為分擔，皆為共同正犯。被告3 人持有毒品之低度行為均
    應被販賣之高度行為所吸收，不另論罪。被告許裕隆所犯如
    附表一所示各罪間，被告張靜宜所犯如附表一編號25、29所
    示各罪間，皆犯意個別、行為互殊，應分論併罰。被告許裕
    隆曾受如事實欄所載判刑執行等情，有前案紀錄表、刑案資
    料查註紀錄表各1 份可考，其於徒刑執行完畢後，5 年內故
    意再犯本件有期徒刑以上之各罪，為累犯，除無期徒刑以外
    之法定刑，均應依刑法第47條第1 項加重刑度。末按同為販
    賣毒品者，其原因動機不一，犯罪情節未必盡同，或有大盤
    毒梟，亦有中小盤之分，甚有僅止於吸毒友儕間互通有無之
    有償轉讓，故販賣毒品之罪，法定刑嚴峻，自非不可考量各
    種販賣態樣所造成危害社會之相異程度，依個案衡諸防衛社
    會目的與被告之客觀犯行、主觀惡性等情狀，而適用刑法第
    59條酌量減輕刑度，使裁判之量刑能斟酌至當、符合比例（
    最高法院95年度台上字第788 號判決意旨可參）；考諸既有
    卷證資料所示，被告3 人每次販賣與人零星毒品營利，尤以
    被告潘風景、張靜宜參與販毒之次數甚少，應認此之販毒規
    模尚微，該犯罪情節俱非大盤毒梟者可資等同併論，是依前
    開說明，衡以販賣第二級毒品罪之法定最低本刑係有期徒刑
    7 年，猶嫌情輕法重，其等犯罪之情狀堪可憫恕，爰依刑法
    第59條均減輕刑度。被告許裕隆所犯罪刑，同有刑度加重與
    減輕事由之部分，皆應依法先加後減之。
四、至被告許裕隆、潘風景之辯護人為之辯稱：偵查中被告許裕
    隆、潘風景已有認罪之意，僅因檢察官未再訊問，故只得於
    起訴後在審判中自白，請審酌前開被告許裕隆、潘風景有心
    面對司法、但未有機會於偵查中及時自白之情狀，仍適用修
    正後毒品危害防制條例第17條第2 項之法理予以減刑云云（
    見本院卷第72、149 頁）。惟按修正後毒品危害防制條例第
    17條第2 項減刑規定之適用，法條文義已明確限定需「於偵
    查中及審判中自白」，則觀全案卷證資料，被告許裕隆、潘
    風景迭於警詢時、偵查中矢口否認犯行，各遲至本院99年8
    月9 日、99年5 月24日準備程序期日始表示完全服法認罪，
    其等無從適用前開減刑規定灼然甚明，何況被告許裕隆、潘
    風景先前不知坦然面對刑責，乃分別於98年3 月23日查獲後
    、98年6 月10日追查時迄至99年1 月31日偵查終結為止，坐
    令偵查程序次第進行，毫無任何自白罪行之意，亦與該條項
    立法理由所揭「鼓勵被告認罪、節省司法資源」之旨未合，
    猶見辯護人前開辯護容有未洽，特此敘明。
五、爰審酌毒品遺害無窮，一經吸染，萎痺終身，其因此失業亡
    家者，觸目皆是，由此肆無忌憚，滋生其他犯罪者，俯首即
    得，而欲消滅毒害，杜漸防萌，當從毒品來源予以嚴加斷絕
    。是查緝毒品來源，實為杜絕與毒品有關及衍生之犯罪，藉
    以維護國民身心健康，進而維持社會秩序，俾免國家安全陷
    於危殆，此乃毒品危害防制條例對販賣等提供毒品來源者設
    有嚴刑之所據。本件被告3 人販賣毒品營利，俱助長施用毒
    品行為更形猖獗，非僅使他人之生命、身體法益受侵害，影
    響所及甚且危殆社會、國家之健全發展，當屬可咎，另外：
（一）被告許裕隆早於85年間起，即有賭博、毒品等多項犯罪前
      科，素行不良，有上開前案紀錄資料供參，如今再度犯下
      本案，顯見猶未自歷次刑事程序記取教訓；又被告許裕隆
      居於本件犯行之主事地位，夥同被告潘風景、張靜宜一起
      販毒等情，犯行態樣自屬嚴重，且其販毒次數略多，造成
      毒品流通之極高危害性，惡性暨法益破壞結果較深，理應
      嚴懲；惟念在被告許裕隆終能坦然面對司法，於本院審理
      中自白全數罪行，尚知悔悟等一切情狀，各量處如主文所
      示之刑，併依法定應執行刑，以資懲儆。
（二）被告潘風景前於72年間，因殺人未遂案件，經本院以72年
      度訴字第112 號判處有期徒刑5 年10月、後減刑為有期徒
      刑2 年11月確定，並於74年2 月14日執行完畢，其素行同
      屬不佳，有前案紀錄表、刑案資料查註紀錄表各1 份可考
      ，如今再度犯下本案，足示仍未因歷經刑事程序而記取教
      訓；又被告潘風景率然接受被告許裕隆之邀，遽為販毒犯
      行，其漠視法治，罔顧毒品流通嚴重危害國家社會之後果
      ，猶不宜輕縱；惟念及被告潘風景僅在被告許裕隆指示下
      共同參與1 次販毒行為，犯罪情節和參與程度相對不同，
      暨其終知坦然面對刑責、於本院審理中自白罪行不諱，犯
      後態度非劣等一切情狀，量處如主文所示之刑，以資懲儆
      。
（三）被告張靜宜只於84年間曾有違反麻醉藥品管理條例之前案
      記錄，素行尚可，有前案紀錄表、刑案資料查註紀錄表各
      1 份足稽，但其未能就此遠離毒品相關犯罪，竟率與被告
      許裕隆共同從事販毒，同樣漠視毒品衍生犯罪戕害國家社
      會之高度風險，且被告張靜宜兩度與被告許裕隆共同販毒
      ，一再犯錯，原有重懲之必要；惟念及被告張靜宜乃在被
      告許裕隆指示下遂行犯罪，該犯罪情節和參與程度相對不
      同，暨其終知坦然面對刑責、於本院審理中自白罪行不諱
      ，犯後態度非劣等一切情狀，各量處如主文所示之刑，併
      依法定應執行刑，以資懲儆。
六、沒收（詳附表二各該編號說明）：
（一）附表二編號1 所示之物，應依毒品危害防制條例第18條第
      1 項前段之規定，並在最末一次犯行之主文項下宣告沒收
      銷燬之（最高法院99年度台上字第662 號判決意旨參照）
      。又本於共犯責任共同原則，就各該應沒收之物，對共同
      正犯皆為沒收等諭知（最高法院91年度台上字第5583號判
      決意旨參照）。
（二）附表二編號2-5 所示之物，應依毒品危害防制條例第19條
      第1 項前段均宣告沒收；附表二編號7 、8 所示之物，爰
      依刑法第38條第1 項第2 款均宣告沒收。另被告潘風景自
      承以所有行動電話（含SIM 卡：0000000000號）聯繫附表
      一編號20之販毒交易（見本院卷第110 頁），該行動電話
      1 支暨SIM 卡1 張雖未扣案，仍應依毒品危害防制條例第
      19條第1 項之規定，於該罪項下對被告許裕隆、潘風景均
      宣告沒收，如全部或一部不能沒收時，應連帶追徵價額（
      最高法院99年6月29日99年度第5次刑事庭會議(二)決議意旨
      參照）。
（三）被告許裕隆、潘風景、張靜宜於各附表一所示販賣毒品之
      犯罪所得，分別合計為新臺幣（下同）40700 元、3500元
      、2000元（無庸扣除取得成本，最高法院95年度台上字第
      2916號判決意旨參照）；其中附表一編號29所示被告許裕
      隆、張靜宜共同販賣毒品所得1000元，業已扣案（附表二
      編號6 ），應依毒品危害防制條例第19條第1 項前段之規
      定，於該罪項下對被告許裕隆、張靜宜均宣告沒收（現金
      既已扣案，並無不能沒收之情形，故無宣告抵償之必要，
      最高法院93年度台上字第5468號判決意旨參照）；其餘被
      告3 人之販賣毒品所得，雖皆未扣案，仍各依毒品危害防
      制條例第19條第1 項宣告沒收，如全部或一部不能沒收時
      以財產抵償之；其中被告許裕隆、潘風景共同為附表一編
      號20之販賣毒品所得3500元，被告許裕隆、張靜宜共同為
      附表一編號25之販賣毒品所得1000元，分別依同條項連帶
      沒收或以其等財產連帶抵償之（最高法院95年度台上字第
      1781號判決意旨參照）。
（四）其餘卷內所示扣案物品，公訴意旨僅泛稱：請求宣告沒收
      等語（起訴書第7 頁），但未提出積極證據以示該等物品
      確係被告所有供犯罪所用或犯罪預備之物、因犯罪所生或
      所得之物，此外，綜觀全卷事證亦無從認定該等物品與本
      案有關，自不為沒收等諭知，一併敘明。
乙、無罪部分
一、公訴意旨略以：
（一）被告許裕隆、張靜宜皆知甲基安非他命業已公告列為毒品
      危害防制條例之第二級毒品，不得持有、販賣，竟共同基
      於意圖營利販賣第二級毒品之犯意聯絡，於97年12月6 日
      12時57分許，在屏東縣潮州鎮某汽車旅館，以1000元對價
      販賣甲基安非他命與李永城1 次。因認被告許裕隆、張靜
      宜涉犯毒品危害防制條例第4 條第2 項之販賣第二級毒品
      罪嫌。
（二）被告張靜宜明知甲基安非他命業已公告列為毒品危害防制
      條例之第二級毒品，不得持有、販賣，竟與被告許裕隆共
      同基於意圖營利販賣第二級毒品之犯意聯絡，分別於附表
      一編號26-28 所示時間、地點，以各該編號所示交易內容
      、買賣對象，販賣甲基安非他命得逞。因認被告張靜宜涉
      犯毒品危害防制條例第4 條第2 項之販賣第二級毒品罪嫌
      （被告許裕隆被訴罪嫌詳前有罪部分所論）。
二、按犯罪事實應依證據認定，無證據不得認定犯罪事實，又不
    能證明被告犯罪者，應諭知無罪之判決，刑事訴訟法第154
    條第2 項、第301 條第1 項分別定有明文。次按被告或共犯
    之自白，不得作為有罪判決之唯一證據，仍應調查其他必要
    之證據，以察其是否與事實相符，刑事訴訟法第156 條第2
    項規定甚明。又施用毒品者供述之憑信性，本不及於一般人
    ，輒因與己利益攸關之事，無足以保證其供述無失真之虞，
    是施用毒品者關於其向某人購買毒品之供述，須無瑕疵可指
    ，並有補強證據佐證擔保其具有相當程度真實性，始得據以
    對他人為不利之認定（最高法院99年度台上字第4529號判決
    意旨參照）。再刑事訴訟法第161條第1項明定檢察官就被告
    犯罪事實，應負舉證責任，並指出證明之方法；倘其所提出
    之證據，不足為被告有罪之積極證明，或其闡明之證明方法
    ，無從說服法官以形成被告有罪之心證，基於無罪推定原則
    ，自應為被告無罪判決之諭知（最高法院92年台上字第128
    號判例所示意旨可參）。
三、關於「乙、一、(一)」部分，訊據被告許裕隆固自白確有單獨
    販毒給李永城、惟與張靜宜無涉等語（見本院卷第69頁反面
    ），至被告張靜宜則否認該罪嫌，辯稱：除了98年3 月23日
    查獲當天這1 次，伊沒有另外販毒給李永城等語（見本院卷
    第86頁反面）。經查：公訴意旨訴追前開罪嫌，僅以被告許
    裕隆之自白為唯一證據，非但被告張靜宜堅決否認有該次販
    毒情事，即便證人李永城亦稱：為警監聽到當天之通話，係
    伊找許裕隆借錢的對談等語（見警卷第1799號第31頁），考
    諸證人李永城既已出面指證被告許裕隆多次販毒（附表一編
    號26-29 ），殊無理由於本次罪嫌刻意迴護，已見其言借款
    等情顯有可信，況依卷附監聽譯文所示，前開時間證人李永
    城乃於通話中表示「我想先跟你朵一張」（見警卷第1799號
    第33頁），核與其餘毒品交易之習慣用語不同（詳見附表一
    編號26-29 監聽譯文所示），益徵該次聯繫是否確為販毒實
    屬有疑，遑論證人李永城始終不曾證稱於該次聯繫之際，被
    告張靜宜有何在場或參與情事。從而，綜觀全部卷內資料，
    毫無任何補強證據可以佐證被告許裕隆之前揭自白，當無從
    遽憑其和證人李永城曾有毒品往來，逕行推論該次聯繫必係
    基於販毒所為，至被告張靜宜之罪嫌更無任何證據可資認定
    ，揆諸首揭說明，此部分皆應為無罪判決之諭知。
四、關於「乙、一、(二)」部分，訊據被告張靜宜堅詞否認有何罪
    嫌，並辯稱：除了98年3 月23日查獲當天這1 次，伊沒有另
    外販毒給李永城等語（見本院卷第86頁反面）。公訴意旨訴
    追前開罪嫌，僅以證人李永城之證述為唯一證據。惟觀證人
    李永城僅泛稱：伊從97年9 月間至98年3 月間向張靜宜、許
    裕隆購買毒品，總計約10次，都是透過電話聯繫云云（見警
    卷第1799號第30頁），並未明確指出被告2 人如何逐次販售
    、交貨或取款等具體分工情形，顯然前開概括指證無從認定
    證人李永城每次均係基於被告張靜宜與許裕隆之犯意聯絡、
    行為分擔而購得毒品，遑論證人李永城檢視其毒品交易之監
    聽譯文後，明確表示：只有附表一編號29是張靜宜出面交貨
    ，編號26-28 全程都是許裕隆進行交易等語（見警卷第1799
    號第30頁反面以下），復與嗣於本院審理中具結所證：買毒
    品時向來都是許裕隆出面交貨，只有附表一編號29這次由張
    靜宜拿給伊，平常伊和張靜宜即便有聯絡，也是請她幫伊傳
    電話給許裕隆，或是詢問她許裕隆的下落，此外不會多說其
    他事情等語一致（見本院卷第131 頁反面以下），更無理由
    斷認被告張靜宜確有參與「乙、一、(二)」所示犯行，再且被
    告許裕隆亦稱：張靜宜參與販毒給李永城只有98年3 月23日
    查獲當天這1 次，其餘的交易都是伊個人所為等語（見本院
    卷第69頁反面），益徵被告張靜宜是否確有公訴意旨所認罪
    嫌，實有合理懷疑，從而被告張靜宜此部分犯罪事實均屬無
    法證明，揆諸首揭說明，自應為無罪判決之諭知。
據上論斷，應依刑事訴訟法第299 條第1 項前段、第301 條第1
項，修正前毒品危害防制條例第4 條第2 項，毒品危害防制條例
第18條第1 項前段、第19條第1 項，刑法第11條前段、第2 條第
1 項前段、第28條、第47條第1 項、第59條、第51條第5 款、第
38條第1 項第2 款，判決如主文。
本案經檢察官許英輝到庭執行職務
中    華    民    國    99    年    11    月    12    日
                  刑事第四庭  審判長法  官  莊鎮遠
                                    法  官  李謀榮
                                    法  官  江振源
以上正本證明與原本無異
如不服本判決，應於判決送達後10日內向本院提出上訴書狀（應
附繕本），其未敘述上訴理由者，應於上訴期間屆滿後20日內補
提理由書狀於本院，上訴於臺灣高等法院高雄分院。
中    華    民    國    99    年    11    月    15    日
                                    書記官  潘豐益
附錄本判決論罪科刑法條：
修正前毒品危害防制條例第4條
製造、運輸、販賣第一級毒品者，處死刑或無期徒刑；處無期徒
刑者，得併科新臺幣一千萬元以下罰金。
製造、運輸、販賣第二級毒品者，處無期徒刑或七年以上有期徒
刑，得併科新臺幣七百萬元以下罰金。
製造、運輸、販賣第三級毒品者，處五年以上有期徒刑，得併科
新臺幣五百萬元以下罰金。
製造、運輸、販賣第四級毒品者，處三年以上十年以下有期徒刑
，得併科新臺幣三百萬元以下罰金。
製造、運輸、販賣專供製造或施用毒品之器具者，處一年以上七
年以下有期徒刑，得併科新臺幣一百萬元以下罰金。
前五項之未遂犯罰之。
附表一：
┌─┬───┬────┬────┬────────────┬────────┐
│編│買方  │時間、地│證人供述│監聽譯文                │論罪科刑        │
│號│      │點、交易│        │                        │                │
│  │      │內容    │        │                        │                │
├─┼───┼────┼────┼────────────┼────────┤
│1 │林頌華│97年10月│警5585卷│警5585卷第201 頁        │許裕隆販賣第二級│
│  │      │24日14時│第20頁反│A ：許裕隆（0000000000）│毒品，累犯，處有│
│  │      │18分許，│面、偵22│B ：林頌華（0000000000）│期徒刑年拾壹月│
│  │      │屏東縣屏│72卷第60│                        │。附表二扣案物2.│
│  │      │東市民生│頁      │★通話內容：            │～4.、7.、8.均沒│
│  │      │家商旁大│        │B ：龍仔，你人有在市內嗎│收。未扣案販賣毒│
│  │      │樓樓下，│        │    ？                  │品所得新臺幣壹仟│
│  │      │甲基安非│        │A ：有，還有。          │元沒收，如全部或│
│  │      │他命1000│        │B ：我人在市內，我過去我│一部不能沒收時，│
│  │      │元。    │        │    朋友要1 個。        │以其財產抵償之。│
│  │      │        │        │A ：一樣嘛。            │                │
│  │      │        │        │B ：嗯。                │                │
│  │      │        │        │A ：一樣停在巷子那邊好嗎│                │
│  │      │        │        │    ？                  │                │
│  │      │        │        │B ：好。                │                │
│  │      │        │        │A ：你到馬上打給我。    │                │
│  │      │        │        │B ：好。                │                │
│  │      │        │        ├────────────┤                │
│  │      │        │        │警5585卷第201 頁        │                │
│  │      │        │        │A：許裕隆（0000000000） │                │
│  │      │        │        │B：林頌華（0000000000） │                │
│  │      │        │        │                        │                │
│  │      │        │        │★通話內容：            │                │
│  │      │        │        │B ：我到了，多用漂亮一點│                │
│  │      │        │        │    。                  │                │
│  │      │        │        │A ：不過這是讚的呢。    │                │
│  │      │        │        │B ：好。                │                │
├─┼───┼────┼────┼────────────┼────────┤
│2 │林頌華│97年10月│警5585卷│警5585卷第201頁         │許裕隆販賣第二級│
│  │      │24日17時│第21頁、│A ：許裕隆（0000000000）│毒品，累犯，處有│
│  │      │40分許，│偵2272卷│B ：林頌華（0000000000）│期徒刑年拾壹月│
│  │      │屏東縣萬│第61頁  │                        │。附表二扣案物2.│
│  │      │巒鄉新厝│        │★通話內容：            │～4.、7.、8.均沒│
│  │      │村新平路│        │B ：龍仔，還在市內嗎？  │收。未扣案販賣毒│
│  │      │1 號許裕│        │A ：在家。              │品所得新臺幣壹仟│
│  │      │隆住處，│        │B ：朋友要1 個。        │元沒收，如全部或│
│  │      │甲基安非│        │A ：好。                │一部不能沒收時，│
│  │      │他命1000│        │B ：龍仔，我過去再講好了│以其財產抵償之。│
│  │      │元。    │        │    。                  │                │
│  │      │        │        │A ：好。                │                │
│  │      │        │        ├────────────┤                │
│  │      │        │        │警5585卷第201頁         │                │
│  │      │        │        │A ：許裕隆（0000000000）│                │
│  │      │        │        │B ：林頌華（0000000000）│                │
│  │      │        │        │                        │                │
│  │      │        │        │★通話內容：            │                │
│  │      │        │        │B ：龍仔，我在你家樓下了│                │
│  │      │        │        │    。                  │                │
│  │      │        │        │A ：你說怎樣。          │                │
│  │      │        │        │B ：多用點，今天都是同一│                │
│  │      │        │        │    個人處理的，我下午去│                │
│  │      │        │        │    跟你處理的比早上的還│                │
│  │      │        │        │    少，他在那邊罵。    │                │
│  │      │        │        │A ：那個真的讚的呢！    │                │
│  │      │        │        │B ：是喔，我不知道。    │                │
│  │      │        │        │A ：你沒有感覺嗎？      │                │
│  │      │        │        │B ：就不是我處理的，是同│                │
│  │      │        │        │    一個朋友處理的。    │                │
│  │      │        │        │A ：我知道啦。          │                │
│  │      │        │        │B ：我想說給他東起來，你│                │
│  │      │        │        │    又沒有多用一點我是要│                │
│  │      │        │        │    怎麼跟他東！        │                │
│  │      │        │        │A ：了解啦。            │                │
├─┼───┼────┼────┼────────────┼────────┤
│3 │林頌華│97年10月│警5585卷│警5585卷第201頁反面     │許裕隆販賣第二級│
│  │      │25日1 時│第22頁、│A ：許裕隆（0000000000）│毒品，累犯，處有│
│  │      │24分許，│偵2272卷│B ：林頌華（0000000000）│期徒刑年拾壹月│
│  │      │屏東縣萬│第61頁  │                        │。附表二扣案物2.│
│  │      │巒鄉新厝│        │★通話內容：            │～4.、7.、8.均沒│
│  │      │村新平路│        │B ：人在哪？            │收。未扣案販賣毒│
│  │      │1 號許裕│        │A ：家。                │品所得新臺幣壹仟│
│  │      │隆住處，│        │B ：15。                │伍佰元沒收，如全│
│  │      │甲基安非│        │A ：好。                │部或一部不能沒收│
│  │      │他命1500│        ├────────────┤時，以其財產抵償│
│  │      │元。    │        │警5585卷第201頁反面     │之。            │
│  │      │        │        │A ：許裕隆（0000000000）│                │
│  │      │        │        │B ：林頌華（0000000000）│                │
│  │      │        │        │                        │                │
│  │      │        │        │★通話內容：            │                │
│  │      │        │        │B ：我到你庄了。        │                │
│  │      │        │        │A ：好，等我一下。      │                │
│  │      │        │        │B ：15啦。              │                │
├─┼───┼────┼────┼────────────┼────────┤
│4 │林頌華│97年10月│警5585卷│警5585卷第201頁反面     │許裕隆販賣第二級│
│  │      │27日19時│第22頁反│A ：許裕隆（0000000000）│毒品，累犯，處有│
│  │      │22分許，│面、偵22│B ：林頌華（0000000000）│期徒刑年拾壹月│
│  │      │屏東縣屏│72卷第61│                        │。附表二扣案物2.│
│  │      │東市民生│頁      │★通話內容：            │～4.、7.、8.均沒│
│  │      │家商旁，│        │B ：在家嗎？            │收。未扣案販賣毒│
│  │      │甲基安非│        │A ：在市內。            │品所得新臺幣壹仟│
│  │      │他命1500│        │B ：一樣那邊嗎？        │伍佰元沒收，如全│
│  │      │元。    │        │A ：對。                │部或一部不能沒收│
│  │      │        │        │B ：15啦。              │時，以其財產抵償│
│  │      │        │        │A ：你到樓下打給我。    │之。            │
├─┼───┼────┼────┼────────────┼────────┤
│5 │林頌華│97年10月│警5585卷│警5585卷第202頁         │許裕隆販賣第二級│
│  │      │31日16時│第23頁、│A ：許裕隆（0000000000）│毒品，累犯，處有│
│  │      │50分許，│偵2272卷│B ：林頌華（0000000000）│期徒刑年拾壹月│
│  │      │屏東縣萬│第61頁  │                        │。附表二扣案物2.│
│  │      │巒鄉新厝│        │★通話內容：            │～4.、7.、8.均沒│
│  │      │村新平路│        │B ：人在哪？            │收。未扣案販賣毒│
│  │      │1 號許裕│        │A ：在家。              │品所得新臺幣壹仟│
│  │      │隆住處，│        │B ：15啦。              │伍佰元沒收，如全│
│  │      │甲基安非│        │A ：好。                │部或一部不能沒收│
│  │      │他命1500│        │                        │時，以其財產抵償│
│  │      │元。    │        │                        │之。            │
├─┼───┼────┼────┼────────────┼────────┤
│6 │林頌華│97年11月│警5585卷│警5585卷第202頁         │許裕隆販賣第二級│
│  │      │3 日8 時│第23頁反│A ：許裕隆（0000000000）│毒品，累犯，處有│
│  │      │19分許，│面、偵22│B ：林頌華（0000000000）│期徒刑年拾壹月│
│  │      │屏東縣屏│72卷第61│                        │。附表二扣案物2.│
│  │      │東市民生│頁      │★通話內容：            │～4.、7.、8.均沒│
│  │      │家商旁大│        │B ：2個。               │收。未扣案販賣毒│
│  │      │樓樓下，│        │A ：一樣那邊。          │品所得新臺幣貳仟│
│  │      │甲基安非│        │B ：大樓喔。            │元沒收，如全部或│
│  │      │他命2000│        │A ：對。                │一部不能沒收時，│
│  │      │元。    │        │B ：朋友要的2 個。      │以其財產抵償之。│
│  │      │        │        │A ：好。                │                │
│  │      │        │        │B ：看能不能弄點給我？  │                │
│  │      │        │        │A ：我知道。            │                │
├─┼───┼────┼────┼────────────┼────────┤
│7 │林頌華│97年11月│警5585卷│警5585卷第202頁反面     │許裕隆販賣第二級│
│  │      │4 日20時│第24頁、│A ：許裕隆（0000000000）│毒品，累犯，處有│
│  │      │13分許，│偵2272卷│B ：林頌華（0000000000）│期徒刑年拾壹月│
│  │      │屏東縣萬│第61頁  │                        │。附表二扣案物2.│
│  │      │巒鄉新厝│        │★通話內容：            │～4.、7.、8.均沒│
│  │      │村新平路│        │B ：在家嗎？            │收。未扣案販賣毒│
│  │      │1 號許裕│        │A ：嗯。                │品所得新臺幣壹仟│
│  │      │隆住處，│        │B ：1 個。              │元沒收，如全部或│
│  │      │甲基安非│        │A ：好。                │一部不能沒收時，│
│  │      │他命1000│        │                        │以其財產抵償之。│
│  │      │元。    │        │                        │                │
├─┼───┼────┼────┼────────────┼────────┤
│8 │林頌華│97年11月│偵2272卷│警5585卷第202頁反面     │許裕隆販賣第二級│
│  │      │4 日23時│第62頁  │A ：許裕隆（0000000000）│毒品，累犯，處有│
│  │      │24分許，│        │B ：林頌華（0000000000）│期徒刑年拾壹月│
│  │      │屏東縣內│        │                        │。附表二扣案物2.│
│  │      │埔鄉華園│        │★通話內容：            │～4.、7.、8.均沒│
│  │      │汽車旅館│        │B ：人家說還要處理1 個，│收。未扣案販賣毒│
│  │      │外面，甲│        │    人家在說怎樣熊熊差那│品所得新臺幣壹仟│
│  │      │基安非他│        │    麼多。              │元沒收，如全部或│
│  │      │命1000元│        │A ：我要去內埔。        │一部不能沒收時，│
│  │      │。      │        │B ：要去哪等？          │以其財產抵償之。│
│  │      │        │        │A ：內埔圓環。          │                │
│  │      │        │        │B ：好，那東西不要在差那│                │
│  │      │        │        │    麼多了，人家在嫌了。│                │
├─┼───┼────┼────┼────────────┼────────┤
│9 │林頌華│97年11月│偵2272卷│（被告許裕隆亦坦認確有本│許裕隆販賣第二級│
│  │      │21日某時│第62頁  │次販毒情事、且係面交而未│毒品，累犯，處有│
│  │      │許，屏東│        │使用行動電話聯繫，見本院│期徒刑年拾壹月│
│  │      │縣萬巒鄉│        │卷第109 頁反面；是雖無監│。附表二扣案物2.│
│  │      │愛之船汽│        │聽資料可佐，證人林頌華證│、3.、7.、8.均沒│
│  │      │車旅館涼│        │述情節仍足資憑採）      │收。未扣案販賣毒│
│  │      │亭，甲基│        │                        │品所得新臺幣壹仟│
│  │      │安非他命│        │                        │元沒收，如全部或│
│  │      │1000元。│        │                        │一部不能沒收時，│
│  │      │        │        │                        │以其財產抵償之。│
├─┼───┼────┼────┼────────────┼────────┤
│10│林頌華│97年11月│警5585卷│警5585卷第204頁         │許裕隆販賣第二級│
│  │      │24日16時│第24頁反│A ：許裕隆（0000000000）│毒品，累犯，處有│
│  │      │39分許，│面、偵22│B ：林頌華（0000000000）│期徒刑年拾壹月│
│  │      │屏東縣萬│72卷第62│                        │。附表二扣案物2.│
│  │      │巒鄉愛之│頁      │★通話內容：            │～4.、7.、8.均沒│
│  │      │船汽車旅│        │B ：我到了，在涼亭這邊。│收。未扣案販賣毒│
│  │      │館涼亭，│        │A ：1 張嗎？            │品所得新臺幣壹仟│
│  │      │甲基安非│        │B ：嗯，我順便還你1 仟元│元沒收，如全部或│
│  │      │他命1000│        │    。                  │一部不能沒收時，│
│  │      │元。    │        │A ：好。                │以其財產抵償之。│
├─┼───┼────┼────┼────────────┼────────┤
│11│林頌華│98年3 月│警5585卷│警5585卷第205頁         │許裕隆販賣第二級│
│  │      │5 日18時│第25頁反│A ：許裕隆（0000000000）│毒品，累犯，處有│
│  │      │11分許，│面、偵22│B ：林頌華（00-0000000）│期徒刑年拾壹月│
│  │      │屏東縣萬│72卷第62│                        │。附表二扣案物2.│
│  │      │巒鄉新厝│頁      │★通話內容：            │～4.、7.、8.均沒│
│  │      │村新平路│        │B ：隆仔嗎？我阿華。    │收。未扣案販賣毒│
│  │      │1 號許裕│        │A ：嗯。                │品所得新臺幣捌佰│
│  │      │隆住處，│        │B ：有貨嗎？            │元沒收，如全部或│
│  │      │甲基安非│        │A ：有。                │一部不能沒收時，│
│  │      │他命800 │        │B ：幫我處理一個零散的「│以其財產抵償之。│
│  │      │元。    │        │    八佰」。            │                │
│  │      │        │        │A ：好。                │                │
├─┼───┼────┼────┼────────────┼────────┤
│12│林頌華│98年3 月│警5585卷│警5585卷第205頁         │許裕隆販賣第二級│
│  │      │7 日8 時│第26頁、│A ：許裕隆（0000000000）│毒品，累犯，處有│
│  │      │8 分許，│偵2272卷│B ：林頌華（00-0000000）│期徒刑年拾壹月│
│  │      │屏東縣潮│第62頁  │                        │。附表二扣案物2.│
│  │      │州鎮朝昇│        │★通話內容：            │～4.、7.、8.均沒│
│  │      │路116 號│        │B ：隆仔嗎？你有在家嗎？│收。未扣案販賣毒│
│  │      │樓下，甲│        │A ：是，我人在潮州。    │品所得新臺幣壹仟│
│  │      │基安非他│        │B ：可以幫我處理嗎？    │元沒收，如全部或│
│  │      │命1000元│        │A ：好啊。              │一部不能沒收時，│
│  │      │。      │        │B ：哪裡找你？          │以其財產抵償之。│
│  │      │        │        │A ：你來朝昇路好嗎？    │                │
│  │      │        │        │B ：你在你女友那裡嗎？  │                │
│  │      │        │        │A ：嗯。                │                │
│  │      │        │        │B ：這樣我知道了。      │                │
├─┼───┼────┼────┼────────────┼────────┤
│13│林頌華│98年3 月│偵2272卷│警5585卷第205頁         │許裕隆販賣第二級│
│  │      │8 日中午│第63頁  │A ：許裕隆（0000000000）│毒品，累犯，處有│
│  │      │，屏東縣│        │B ：林頌華（00-0000000）│期徒刑年拾壹月│
│  │      │南州鄉某│        │                        │。附表二扣案物2.│
│  │      │糖廠，甲│        │★通話內容：            │～4.、7.、8.均沒│
│  │      │基安非他│        │B ：隆仔？我阿華。      │收。未扣案販賣毒│
│  │      │命1000元│        │A ：嗯。                │品所得新臺幣壹仟│
│  │      │。      │        │B ：有在家？            │元沒收，如全部或│
│  │      │        │        │A ：有啊。              │一部不能沒收時，│
│  │      │        │        │B ：處理「一」。        │以其財產抵償之。│
│  │      │        │        │A ：我聽不懂。          │                │
│  │      │        │        │B ：我有可能處理「一」，│                │
│  │      │        │        │    但是我只有八佰而已，│                │
│  │      │        │        │    我先跟他拿今天的工資│                │
│  │      │        │        │    。                  │                │
│  │      │        │        │A ：你來東港橋來。      │                │
│  │      │        │        │B ：安泰那裡嗎？        │                │
│  │      │        │        │A ：是我剛要從南州過去。│                │
│  │      │        │        │B ：我再用公用的打給你？│                │
│  │      │        │        │A ：好。                │                │
├─┼───┼────┼────┼────────────┼────────┤
│14│林頌華│98年3 月│警5585卷│警5585卷第206頁         │許裕隆販賣第二級│
│  │      │18日16時│第26頁反│A ：許裕隆（0000000000）│毒品，累犯，處有│
│  │      │47分許，│面、偵22│B ：林頌華（00-0000000）│期徒刑年拾壹月│
│  │      │屏東縣潮│72卷第63│                        │。附表二扣案物2.│
│  │      │州鎮朝昇│頁      │★通話內容：            │～4.、7.、8.均沒│
│  │      │路116 號│        │B ：隆仔。阿華。在家嗎？│收。未扣案販賣毒│
│  │      │3 樓往4 │        │A ：沒。在潮州。        │品所得新臺幣玖佰│
│  │      │樓之樓梯│        │B ：要去哪找你？        │元沒收，如全部或│
│  │      │間，甲基│        │A ：一樣啊大樓這邊。    │一部不能沒收時，│
│  │      │安非他命│        │B ：我這邊900 呢！      │以其財產抵償之。│
│  │      │900 元。│        │A ：900 好啦好啦。快一點│                │
│  │      │        │        │    我趕著要出門。      │                │
│  │      │        │        │B ：喔這樣我在樓下等你。│                │
│  │      │        │        │    還是怎樣？          │                │
│  │      │        │        │A ：你上來你上來。      │                │
│  │      │        │        │B ：幾樓？              │                │
│  │      │        │        │A ：你上來2 樓3 樓都好。│                │
│  │      │        │        │B ：好。                │                │
├─┼───┼────┼────┼────────────┼────────┤
├─┼───┼────┼────┼────────────┼────────┤
│15│邱文星│97年12月│警5585卷│警5585卷第207頁         │許裕隆販賣第二級│
│  │      │31日18時│第29頁、│A ：許裕隆（0000000000）│毒品，累犯，處有│
│  │      │20分許，│偵2272卷│B ：邱文星（0000000000）│期徒刑年拾壹月│
│  │      │國道10號│第154 頁│                        │。附表二扣案物2.│
│  │      │燕巢交流│        │★通話內容：            │～4.、7.、8.均沒│
│  │      │道下方，│        │A ：要給你帶多少過去？  │收。未扣案販賣毒│
│  │      │甲基安非│        │B ：半半，一樣。        │品所得新臺幣仟│
│  │      │他命3500│        │A ：好。                │伍佰元沒收，如全│
│  │      │元。    │        │B ：不然經濟又不太好。  │部或一部不能沒收│
│  │      │        │        │A ：現在是在4 張那邊。  │時，以其財產抵償│
│  │      │        │        │B ：好。                │之。            │
├─┼───┼────┼────┼────────────┼────────┤
├─┼───┼────┼────┼────────────┼────────┤
│16│王正宏│97年11月│警5585卷│警5585卷第213頁         │許裕隆販賣第二級│
│  │      │23日14時│第40頁反│A ：許裕隆（0000000000）│毒品，累犯，處有│
│  │      │51分許，│面、偵22│B ：王正宏（0000000000）│期徒刑年拾壹月│
│  │      │屏東縣萬│72卷第20│                        │。附表二扣案物2.│
│  │      │巒鄉新厝│2 頁    │★通話內容：            │～4.、7.、8.均沒│
│  │      │村新平路│        │B ：我潭仔的弟弟，我要跟│收。未扣案販賣毒│
│  │      │1 號許裕│        │    你拿2 仟元的東西。  │品所得新臺幣貳仟│
│  │      │隆住處，│        │A ：好。                │元沒收，如全部或│
│  │      │甲基安非│        │B ：你現在在家嗎？      │一部不能沒收時，│
│  │      │他命2000│        │A ：嗯。                │以其財產抵償之。│
│  │      │元。    │        │B ：我現在過去。        │                │
├─┼───┼────┼────┼────────────┼────────┤
│17│王正宏│98年1 月│警5585卷│警5585卷第214頁         │許裕隆販賣第二級│
│  │      │26日1 時│第41頁、│A ：許裕隆（0000000000）│毒品，累犯，處有│
│  │      │33分許，│偵2272卷│B ：王正宏（0000000000）│期徒刑年拾壹月│
│  │      │屏東縣萬│第202頁 │                        │。附表二扣案物2.│
│  │      │巒鄉新厝│        │★通話內容：            │～4.、7.、8.均沒│
│  │      │村新平路│        │B ：我潭仔他弟弟。      │收。未扣案販賣毒│
│  │      │1 號許裕│        │A ：你好。              │品所得新臺幣壹仟│
│  │      │隆住處，│        │B ：你現在有在家嗎？    │元沒收，如全部或│
│  │      │甲基安非│        │A ：有，我現在人在家。  │一部不能沒收時，│
│  │      │他命1000│        │B ：我待會過去。        │以其財產抵償之。│
│  │      │元。    │        │A ：好。                │                │
│  │      │        │        │B ：拿1。               │                │
│  │      │        │        │A ：好。                │                │
├─┼───┼────┼────┼────────────┼────────┤
├─┼───┼────┼────┼────────────┼────────┤
│18│邱文珍│97年11月│警5585卷│警5585卷第216頁         │許裕隆販賣第二級│
│  │      │27日13時│第44頁反│A ：許裕隆（0000000000）│毒品，累犯，處有│
│  │      │40分許，│面、偵22│B ：邱文珍（0000000000）│期徒刑年拾壹月│
│  │      │屏東縣長│72卷第24│                        │。附表二扣案物2.│
│  │      │治鄉復興│3 頁    │★通話內容：            │～4.、7.、8.均沒│
│  │      │村復興路│        │B ：2 張。              │收。未扣案販賣毒│
│  │      │275 號邱│        │A ：喂。                │品所得新臺幣貳仟│
│  │      │文珍住處│        │B ：2 個。              │元沒收，如全部或│
│  │      │，甲基安│        │A ：好。                │一部不能沒收時，│
│  │      │非他命20│        │B ：快點。              │以其財產抵償之。│
│  │      │00元。  │        ├────────────┤                │
│  │      │        │        │警5585卷第216頁         │                │
│  │      │        │        │A ：許裕隆（0000000000）│                │
│  │      │        │        │B ：邱文珍（0000000000）│                │
│  │      │        │        │                        │                │
│  │      │        │        │★通話內容：            │                │
│  │      │        │        │B ：到了喔。            │                │
│  │      │        │        │A ：到了，麻煩你拿個袋子│                │
│  │      │        │        │    給我一下。          │                │
│  │      │        │        │B ：好。                │                │
├─┼───┼────┼────┼────────────┼────────┤
│19│邱文珍│97年12月│警5585卷│警5585卷第216頁         │許裕隆販賣第二級│
│  │      │1 日20時│第45頁、│A ：許裕隆（0000000000）│毒品，累犯，處有│
│  │      │33分許，│偵2272卷│B ：邱文珍（0000000000）│期徒刑年拾壹月│
│  │      │屏東縣竹│第243 頁│                        │。附表二扣案物2.│
│  │      │田鄉某汽│        │★通話內容：            │～4.、7.、8.均沒│
│  │      │車旅館樓│        │B ：到了。              │收。未扣案販賣毒│
│  │      │下，甲基│        │A ：你是要叫1 個便當還是│品所得新臺幣壹仟│
│  │      │安非他命│        │    怎樣？              │伍佰元沒收，如全│
│  │      │1500元。│        │B ：便當。              │部或一部不能沒收│
│  │      │        │        │A ：要幾個？            │時，以其財產抵償│
│  │      │        │        │B ：因為上次我還差啦，1 │之。            │
│  │      │        │        │    個半，然後我有事要跟│                │
│  │      │        │        │    你講。              │                │
│  │      │        │        │A ：那個不必算。        │                │
│  │      │        │        │B ：1個半而已呢，我在下 │                │
│  │      │        │        │    面等你。            │                │
│  │      │        │        │A ：好。                │                │
├─┼───┼────┼────┼────────────┼────────┤
│20│邱文珍│97年12月│警5585卷│警5585卷第210頁反面     │許裕隆共同販賣第│
│  │（本次│26日15時│第45頁反│A ：許裕隆（0000000000）│二級毒品，累犯，│
│  │經許裕│49分許，│面、偵22│B ：邱文珍（0000000000）│處有期徒刑年拾│
│  │隆推由│屏東縣萬│72卷第24│                        │壹月。附表二扣案│
│  │潘風景│巒鄉新厝│2 頁    │★通話內容：            │物2.～4.、7.、8.│
│  │出面交│村新平路│        │B ：你在哪？            │均沒收。未扣案行│
│  │易）  │1號許裕 │        │A ：我在雲林。          │動電話（含SIM 卡│
│  │      │隆住處，│        │B ：3個便當。           │：0000000000號壹│
│  │      │甲基安非│        │A ：我叫錦獅仔處理。    │張）壹支沒收，如│
│  │      │他命3500│        │B ：好。                │全部或一部不能沒│
│  │      │元。    │        ├────────────┤收時，與潘風景連│
│  │      │        │        │警5585卷第210頁反面     │帶追徵價額。未扣│
│  │      │        │        │A ：許裕隆（0000000000）│案販賣毒品所得新│
│  │      │        │        │B ：潘風景（0000000000）│臺幣仟伍佰元與│
│  │      │        │        │                        │潘風景連帶沒收，│
│  │      │        │        │★通話內容：            │如全部或一部不能│
│  │      │        │        │A ：錦獅，你打一隻電話09│沒收時，以其等財│
│  │      │        │        │    00000000。          │產連帶抵償之。  │
│  │      │        │        │B ：嗯。                │潘風景共同販賣第│
│  │      │        │        │A ：你跟他打這支電話，他│二級毒品，處有期│
│  │      │        │        │    要叫3 個便當，你跟他│徒刑年拾月。附│
│  │      │        │        │    拿過去，那個是姐姐。│表二扣案物2.～4.│
│  │      │        │        ├────────────┤、7.、8.均沒收。│
│  │      │        │        │警5585卷第210頁反面     │未扣案行動電話（│
│  │      │        │        │A ：許裕隆（0000000000）│含SIM 卡：093917│
│  │      │        │        │B ：邱文珍（0000000000）│6273號壹張）壹支│
│  │      │        │        │                        │沒收，如全部或一│
│  │      │        │        │★通話內容：            │部不能沒收時，與│
│  │      │        │        │B ：你叫他用半半多少？  │許裕隆連帶追徵價│
│  │      │        │        │A ：半半就是3 千5 而已吧│額。未扣案販賣毒│
│  │      │        │        │    。                  │品所得新臺幣仟│
│  │      │        │        │B ：好，你叫他準備好我馬│伍佰元與許裕隆連│
│  │      │        │        │    上到。              │帶沒收，如全部或│
│  │      │        │        │A ：我叫他準備好，OK。  │一部不能沒收時，│
│  │      │        │        ├────────────┤以其等財產連帶抵│
│  │      │        │        │警5585卷第210頁反面     │償之。          │
│  │      │        │        │A ：許裕隆（0000000000）│                │
│  │      │        │        │B ：潘風景（0000000000）│                │
│  │      │        │        │                        │                │
│  │      │        │        │★通話內容：            │                │
│  │      │        │        │A ：錦獅，姐姐他過去了，│                │
│  │      │        │        │    你一樣給他量半半啦。│                │
│  │      │        │        │B ：嗯。                │                │
│  │      │        │        │A ：他會拿3 千5 給你。  │                │
│  │      │        │        │B ：好。                │                │
├─┼───┼────┼────┼────────────┼────────┤
│21│邱文珍│97年12月│警5585卷│警5585卷第215頁反面     │許裕隆販賣第二級│
│  │      │28日18時│第46頁、│A ：許裕隆（0000000000）│毒品，累犯，處有│
│  │      │39分許，│偵2272卷│B ：邱文珍（0000000000）│期徒刑年拾壹月│
│  │      │屏東縣長│第243 頁│                        │。附表二扣案物2.│
│  │      │治鄉復興│        │★簡訊內容：            │～4.、7.、8.均沒│
│  │      │村復興路│        │B ：有空請回電。幫我帶兩│收。未扣案販賣毒│
│  │      │275 號邱│        │    個便當。            │品所得新臺幣貳仟│
│  │      │文珍住處│        ├────────────┤元沒收，如全部或│
│  │      │，甲基安│        │警5585卷第215頁反面     │一部不能沒收時，│
│  │      │非他命20│        │A ：許裕隆（0000000000）│以其財產抵償之。│
│  │      │00元。  │        │B ：邱文珍（0000000000）│                │
│  │      │        │        │                        │                │
│  │      │        │        │★通話內容：            │                │
│  │      │        │        │A ：姐姐你在家嗎？      │                │
│  │      │        │        │B ：對。                │                │
│  │      │        │        │A ：我過去了。          │                │
│  │      │        │        │B ：好。                │                │
├─┼───┼────┼────┼────────────┼────────┤
│22│邱文珍│97年12月│警5585卷│警5585卷第215頁反面     │許裕隆販賣第二級│
│  │      │30日晚上│第46頁反│A ：許裕隆（0000000000）│毒品，累犯，處有│
│  │      │，屏東縣│面、偵22│B ：邱文珍（0000000000）│期徒刑年拾壹月│
│  │      │長治鄉復│72卷第24│                        │。附表二扣案物2.│
│  │      │興村復興│3 頁    │★簡訊內容：            │～4.、7.、8.均沒│
│  │      │路275 號│        │B ：阿龍，可以先借我兩個│收。            │
│  │      │邱文珍住│        │    便當嗎，全身軟趴趴的│                │
│  │      │處，甲基│        │    沒上班。你若有順路再│                │
│  │      │安非他命│        │    麻煩你拿給我。      │                │
│  │      │2000元。│        │                        │                │
│  │      │（邱文珍│        │★簡訊內容：            │                │
│  │      │先予賒帳│        │A ：好馬上到。          │                │
│  │      │，嗣後許│        │                        │                │
│  │      │裕隆並未│        │                        │                │
│  │      │得款）  │        │                        │                │
├─┼───┼────┼────┼────────────┼────────┤
│23│邱文珍│98年1 月│警5585卷│警5585卷第217頁         │許裕隆販賣第二級│
│  │      │6 日14時│第47頁、│A ：許裕隆（0000000000）│毒品，累犯，處有│
│  │      │許，屏東│偵2272卷│B ：邱文珍（0000000000）│期徒刑年拾壹月│
│  │      │縣長治鄉│第244 頁│                        │。附表二扣案物2.│
│  │      │復興村復│        │★通話內容：            │～4.、7.、8.均沒│
│  │      │興路275 │        │B ：3個便當。           │收。未扣案販賣毒│
│  │      │號邱文珍│        │A ：3個。好。           │品所得新臺幣仟│
│  │      │住處外面│        │B ：快一點我要上班了。  │元沒收，如全部或│
│  │      │，甲基安│        │A ：好。                │一部不能沒收時，│
│  │      │非他命30│        │                        │以其財產抵償之。│
│  │      │00元。  │        │                        │                │
├─┼───┼────┼────┼────────────┼────────┤
│24│邱文珍│98年1 月│警5585卷│警5585卷第218頁         │許裕隆販賣第二級│
│  │      │21日晚上│第47頁反│A ：許裕隆（0000000000）│毒品，累犯，處有│
│  │      │，潘風景│面      │B ：邱文珍（0000000000）│期徒刑年拾壹月│
│  │      │經營之卡│        │                        │。附表二扣案物2.│
│  │      │拉OK店，│        │★通話內容：            │～4.、7.、8.均沒│
│  │      │甲基安非│        │B ：來錦獅這邊1 張啦。  │收。未扣案販賣毒│
│  │      │他命1000│        │A ：在哪？              │品所得新臺幣壹仟│
│  │      │元。    │        │B ：錦獅的店。          │元沒收，如全部或│
│  │      │        │        │A ：好。                │一部不能沒收時，│
│  │      │        │        │                        │以其財產抵償之。│
├─┼───┼────┼────┼────────────┼────────┤
├─┼───┼────┼────┼────────────┼────────┤
│25│潘上霖│98年3 月│警5585卷│警5585卷第219頁         │許裕隆共同販賣第│
│  │（本次│4 日晚上│第50頁、│A ：許裕隆（0000000000）│二級毒品，累犯，│
│  │經許裕│，屏東縣│偵2272卷│B ：潘上霖（0000000000）│處有期徒刑年拾│
│  │隆推由│萬巒鄉佳│第320 頁│                        │壹月。附表二扣案│
│  │張靜宜│佐村某夜│        │★通話內容：            │物2.～5.、7.、8.│
│  │出面交│市，甲基│        │B ：隆仔我黑霖仔。      │均沒收。未扣案販│
│  │易）  │安非他命│        │A ：我知道。            │賣毒品所得新臺幣│
│  │      │1000元。│        │B ：你幫我處理「一」。  │壹仟元與張靜宜連│
│  │      │        │        │A ：多少的？            │帶沒收，如全部或│
│  │      │        │        │B ：一個。              │一部不能沒收時，│
│  │      │        │        │A ：一台喔？            │以其等財產連帶抵│
│  │      │        │        │B ：沒有啦「小的」拿那麼│償之。          │
│  │      │        │        │    多要幹嘛？          │張靜宜共同販賣第│
│  │      │        │        │A ：好。                │二級毒品，處有期│
│  │      │        │        │B ：是你要拿過來還是怎  │徒刑年捌月。附│
│  │      │        │        │    樣？                │表二扣案物2.～5.│
│  │      │        │        │A ：等一下我打給你。    │、7.、8.均沒收。│
│  │      │        │        │B ：好。                │未扣案販賣毒品所│
│  │      │        │        ├────────────┤得新臺幣壹仟元與│
│  │      │        │        │警5585卷第219頁         │許裕隆連帶沒收，│
│  │      │        │        │A ：許裕隆（0000000000）│如全部或一部不能│
│  │      │        │        │B ：潘上霖（0000000000）│沒收時，以其等財│
│  │      │        │        │                        │產連帶抵償之。  │
│  │      │        │        │★通話內容：            │                │
│  │      │        │        │B ：我騎出來出村的加油站│                │
│  │      │        │        │    這裡。              │                │
│  │      │        │        │A ：不用你騎到夜市場我叫│                │
│  │      │        │        │    人過去打給你。      │                │
│  │      │        │        │B ：好。                │                │
│  │      │        │        ├────────────┤                │
│  │      │        │        │警5585卷第219頁         │                │
│  │      │        │        │A ：許裕隆（0000000000）│                │
│  │      │        │        │B ：張靜宜（0000000000）│                │
│  │      │        │        │                        │                │
│  │      │        │        │★簡訊內容：            │                │
│  │      │        │        │A ：加佐有人要一千電話零│                │
│  │      │        │        │    000000000  │                │
│  │      │        │        │                        │                │
│  │      │        │        │★簡訊內容：            │                │
│  │      │        │        │B ：完成了。            │                │
├─┼───┼────┼────┼────────────┼────────┤
├─┼───┼────┼────┼────────────┼────────┤
│26│李永城│97年10月│警1799卷│警1799卷第8頁           │許裕隆販賣第二級│
│  │      │24日19時│第30頁反│A ：許裕隆（0000000000）│毒品，累犯，處有│
│  │      │33分許，│面      │B ：李永城（0000000000）│期徒刑年拾壹月│
│  │      │屏東商業│        │                        │。附表二扣案物2.│
│  │      │技術學院│        │★通話內容：            │～4.、7.、8.均沒│
│  │      │對面明宏│        │B ：在哪？              │收。未扣案販賣毒│
│  │      │檳榔攤，│        │A ：屏東商專天橋下。    │品所得新臺幣壹仟│
│  │      │甲基安非│        │B ：我在歸來國小這邊。  │元沒收，如全部或│
│  │      │他命1000│        │A ：這邊有間7-11右轉進來│一部不能沒收時，│
│  │      │元。    │        │    。                  │以其財產抵償之。│
│  │      │        │        │B ：是不是有很多賣吃的那│                │
│  │      │        │        │    條路？              │                │
│  │      │        │        │A ：對，那邊有個十字路口│                │
│  │      │        │        │    你停在那邊等我，那邊│                │
│  │      │        │        │    有個明宏檳榔你在那邊│                │
│  │      │        │        │    停著等我。          │                │
│  │      │        │        │B ：好。                │                │
├─┼───┼────┼────┼────────────┼────────┤
│27│李永城│97年10月│警1799卷│警1799卷第8頁           │許裕隆販賣第二級│
│  │      │24日20時│第31頁  │A ：許裕隆（0000000000）│毒品，累犯，處有│
│  │      │45分許，│        │B ：李永城（0000000000）│期徒刑年拾壹月│
│  │      │屏東縣屏│        │                        │。附表二扣案物2.│
│  │      │東市民生│        │★通話內容：            │～4.、7.、8.均沒│
│  │      │路與和生│        │B ：哥仔你還在那邊嗎？  │收。未扣案販賣毒│
│  │      │路口，甲│        │A ：嗯。                │品所得新臺幣壹仟│
│  │      │基安非他│        │B ：我待會再過去，剛剛很│元沒收，如全部或│
│  │      │命1000元│        │    快就沒了。          │一部不能沒收時，│
│  │      │。      │        │A ：理想嗎？            │以其財產抵償之。│
│  │      │        │        │B ：理想啦！不過很快！哈│                │
│  │      │        │        │    哈！                │                │
│  │      │        │        │A ：好。                │                │
├─┼───┼────┼────┼────────────┼────────┤
│28│李永城│98年2 月│警1799卷│警1799卷第12頁          │許裕隆販賣第二級│
│  │      │28日15時│第31頁反│A ：許裕隆（0000000000）│毒品，累犯，處有│
│  │      │2 分許，│面      │B ：李永城（0000000000）│期徒刑年拾壹月│
│  │      │屏東縣潮│        │                        │。附表二扣案物2.│
│  │      │州鎮星河│        │★通話內容：            │～4.、7.、8.均沒│
│  │      │汽車旅館│        │B ：哥仔你在忙嗎？      │收。未扣案販賣毒│
│  │      │309 號房│        │A ：在睡覺。            │品所得新臺幣壹仟│
│  │      │，甲基安│        │B ：你有方便嗎？        │元沒收，如全部或│
│  │      │非他命10│        │A ：好啊。              │一部不能沒收時，│
│  │      │00元。  │        │B ：你在家？            │以其財產抵償之。│
│  │      │        │        │A ：沒有我在潮州。      │                │
│  │      │        │        │B ：但是我跟你說晚上再給│                │
│  │      │        │        │    你。                │                │
│  │      │        │        │A ：好。                │                │
│  │      │        │        ├────────────┤                │
│  │      │        │        │警1799卷第12頁          │                │
│  │      │        │        │A ：許裕隆（0000000000）│                │
│  │      │        │        │B ：李永城（0000000000）│                │
│  │      │        │        │                        │                │
│  │      │        │        │★通話內容：            │                │
│  │      │        │        │B ：哥仔？              │                │
│  │      │        │        │A ：你來金和好嗎？      │                │
│  │      │        │        │B ：金和嗎？            │                │
│  │      │        │        │A ：你跟櫃檯講一下309。 │                │
│  │      │        │        │B ：金酒嗎？            │                │
│  │      │        │        │A ：是，309。           │                │
├─┼───┼────┼────┼────────────┼────────┤
│29│李永城│98年3 月│警1799卷│警1799卷第15頁          │許裕隆共同販賣第│
│  │（本次│23日20時│第29頁反│A ：許裕隆（0000000000）│二級毒品，累犯，│
│  │經許裕│許，屏東│面      │B ：李永城（0000000000）│處有期徒刑年拾│
│  │隆推由│縣潮州鎮│        │                        │壹月。附表二扣案│
│  │張靜宜│朝昇路11│        │★通話內容：            │物1.沒收銷燬之。│
│  │出面交│6 號樓內│        │A ：喂。                │附表二扣案物2.～│
│  │易）  │電梯間，│        │B ：哥仔。              │4.、6.～8.均沒收│
│  │      │甲基安非│        │A ：對。                │。              │
│  │      │他命1000│        │B ：我下午有打給你。    │張靜宜共同販賣第│
│  │      │元。（販│        │A ：我在睡覺。          │二級毒品，處有期│
│  │      │毒所得已│        │B ：現在呢？            │徒刑年捌月。附│
│  │      │扣案，即│        │A ：在潮州你過來。      │表二扣案物1.沒收│
│  │      │附表二編│        │B ：現在過去嗎？        │銷燬之。附表二扣│
│  │      │號6所示 │        │A ：對，現在過來。      │案物2.～4.、6.～│
│  │      │現金）  │        │B ：好。                │8.均沒收。      │
│  │      │        │        ├────────────┤                │
│  │      │        │        │警1799卷第15頁          │                │
│  │      │        │        │A ：許裕隆（0000000000）│                │
│  │      │        │        │B ：李永城（0000000000）│                │
│  │      │        │        │                        │                │
│  │      │        │        │★通話內容：            │                │
│  │      │        │        │A ：喂。                │                │
│  │      │        │        │B ：哥仔。              │                │
│  │      │        │        │A ：你上來。            │                │
│  │      │        │        │B ：一樣上去嗎？        │                │
│  │      │        │        │A ：上來。              │                │
│  │      │        │        │B ：好。                │                │
└─┴───┴────┴────┴────────────┴────────┘
附表二：
┌─┬──────────┬────┬───────────────────┐
│編│扣案物              │數量    │備註                                  │
│號│                    │        │                                      │
├─┼──────────┼────┼───────────────────┤
│1 │第二級毒品甲基安非他│14包    │被告許裕隆自承係98年3月22日自不詳上手 │
│  │命（毒品部分驗後淨重│        │處取得後，經附表一編號29所示交易販賣所│
│  │3.502 、3.532 、3.47│        │餘（偵卷第2272號第7頁、本院卷第109頁反│
│  │4 、3.514 、3.52、3.│        │面），並有高雄市立凱旋醫院濫用藥物成品│
│  │543 、3.549 、3.547 │        │檢驗鑑定書可參（警卷第5585號第229-231 │
│  │、3.521 、3.464 、1.│        │頁），此乃查獲之扣案第二級毒品，而該等│
│  │7 、3.294、0.065、0.│        │外包裝因與毒品附和、無法析離，應併視為│
│  │094公克）           │        │扣案毒品。                            │
├─┼──────────┼────┼───────────────────┤
│2 │藥鏟                │1支     │被告許裕隆自承係其所有、供予分裝毒品以│
│  │                    │        │為本件販賣毒品時使用之物（本院卷第109 │
│  │                    │        │頁反面）。                            │
├─┼──────────┼────┼───────────────────┤
│3 │電子磅秤            │1台     │被告許裕隆自承係其所有、供予分裝毒品以│
│  │                    │        │為本件販賣毒品時使用之物（本院卷第109 │
│  │                    │        │頁反面）。                            │
├─┼──────────┼────┼───────────────────┤
│4 │行動電話（含SIM 卡：│1支(1張)│被告許裕隆自承係其所有、供予聯繫附表一│
│  │0000000000號）      │        │編號9 以外之本件販賣毒品時使用之物（本│
│  │                    │        │院卷第109 頁反面）。                  │
├─┼──────────┼────┼───────────────────┤
│5 │行動電話（含SIM 卡：│1支(1張)│被告張靜宜自承係所有供聯繫附表一編號25│
│  │0000000000號）      │        │之販賣毒品犯行時使用（本院卷第110 頁）│
│  │                    │        │。                                    │
├─┼──────────┼────┼───────────────────┤
│6 │現金                │1000元  │被告許裕隆、張靜宜關於附表一編號29之販│
│  │                    │        │賣毒品所得（本院卷第69頁反面、第86頁反│
│  │                    │        │面）。                                │
├─┼──────────┼────┼───────────────────┤
│7 │夾鍊袋              │1包     │被告許裕隆自承係其所有、預備供販毒使用│
│  │                    │        │之物（本院卷第109 頁反面）。          │
├─┼──────────┼────┼───────────────────┤
│8 │夾鍊袋              │3包     │被告許裕隆自承係其所有、暫放在被告張靜│
│  │                    │        │宜住處、乃預備供販毒使用之物（本院卷第│
│  │                    │        │109頁反面）。                         │
├─┼──────────┼────┼───────────────────┤
│9 │吸食器              │1組     │被告許裕隆自承係其所有、供己施用毒品之│
│  │                    │        │用（本院卷第109頁反面），核與本件販賣 │
│  │                    │        │毒品犯行無關。                        │
├─┼──────────┼────┼───────────────────┤
│10│菸盒                │1個     │公訴人未提出積極證據證明與本件販賣毒品│
│  │                    │        │犯行有關（本院卷第70頁反面）。        │
├─┼──────────┼────┼───────────────────┤
│11│第二級毒品甲基安非他│2包     │被告張靜宜陳稱其所有、供己施用之毒品（│
│  │命（毒品部分驗後淨重│        │本院卷第87頁），並有上開鑑定書可參（警│
│  │0.262、0.291公克）  │        │卷第5585號第231 頁），無積極證據證明與│
│  │                    │        │本件販賣毒品犯行有關。                │
├─┼──────────┼────┼───────────────────┤
│12│租賃契約書          │1份     │被告張靜宜供承純係租賃住處之契約（本院│
│  │                    │        │卷第87頁），核與本件販賣毒品犯行無關。│
├─┼──────────┼────┼───────────────────┤
│13│捲煙                │1支     │被告張靜宜所有之物，經送驗結果無毒品反│
│  │                    │        │應，有上開鑑定書可稽（警卷第5585號第23│
│  │                    │        │2頁），核與本件販賣毒品犯行無關。     │
├─┼──────────┼────┼───────────────────┤
│14│行動電話（含SIM 卡：│1支(1張)│被告張靜宜供日常生活使用之所有物（本院│
│  │0000000000號）      │        │卷第110、87 頁），無積極證據證明與本件│
│  │                    │        │販賣毒品犯行有關。                    │
└─┴──────────┴────┴───────────────────┘

司法院資訊處製作；財團法人民間司法改革基金會備份。
